【裁判字號】    95,訴緝,5
【裁判日期】    950929
【裁判案由】    毒品危害防制條例
【裁判全文】
臺灣臺北地方法院刑事判決               95年度訴緝字第5號
公  訴  人  臺灣臺北地方法院檢察署檢察官
被      告  甲○○
上列被告因毒品危害防制條例案件，經檢察官提起公訴（九十三
年度毒偵緝字第二四八號、九十三年度毒偵字第二三○二號）及
移送併案審理（九十四年度毒偵字第二一四一號、九十五年度毒
偵字第五八一號），被告於本院行準備程序中就被訴事實為有罪
之陳述，經本院合議庭裁定依簡式審判程序審理，判決如下：
    主  文
甲○○連續施用第一級毒品，處有期徒刑壹年貳月。扣案之海洛
因參包（合計淨重壹點玖參公克）均沒收銷燬之；扣案之空塑膠
包裝袋參個均沒收。
    事  實
一、甲○○前於民國九十一年間因施用第一級毒品海洛因案件，
    經依臺灣板橋地方法院九十一年度毒聲字第一五四五號裁定
    送觀察勒戒後，認無繼續施用毒品之傾向，於九十一年五月
    二十九日出勒戒所（指揮書執畢日期九十一年六月九日），
    並經臺灣板橋地方法院檢察署檢察官於同日以九十一年度毒
    偵字第一七七０號不起訴處分確定。竟猶不知悔改，於五年
    內復基於施用第一級毒品海洛因之概括犯意，自九十二年二
    月四日起，即開始在臺北市萬華區○○○道四三號三樓及臺
    北市萬華區○○○路與長沙街公廁內等處，以注射針筒注射
    之方式，連續施用第一級毒品海洛因多次，而於九十二年二
    月六日經警通知採尿（甲○○當時為列管毒品人口），於同
    日晚間九時二十五分許在臺北市政府警察局萬華分局親自採
    集尿液，經警將送檢驗結果呈嗎啡、可待因之陽性反應，而
    由臺北市政府警察局萬華分局報請送臺灣臺北地方法院檢察
    署檢察官偵查，該署檢察官乃向本院聲請裁定將甲○○送觀
    察勒戒，經本院以九十二年度毒聲字第一一三三號裁定送觀
    察、勒戒，惟甲○○因未到案而遭通緝，嗣甲○○於九十三
    年十一月十三日凌晨一時三十五分許，在臺北市萬華區○○
    ○路與和平西路口經警緝獲到案，並扣得其所有預備供己施
    用之第一級毒品海洛因一包（毛重一．六公克；淨重０．九
    一公克），經檢察官指揮送觀察勒戒後，認有繼續施用毒品
    之傾向，而提起公訴（甲○○於九十三年十二月七日釋放出
    所）。惟甲○○仍承前開施用第一級毒品之概括犯意，自出
    所後即又開始在臺北市○○區○○街巷弄內、臺北市萬華區
    ○○○道四十三號三樓及臺北市萬華區○○○道四十三號三
    樓等處，以注射針筒注射之方式，連續施用第一級毒品海洛
    因多次，直至九十五年六月底某日止，其間先後於(1)九十四
    年三月二十五日下午六時三十分許，在昆明街、廣州街口為
    警查獲，並扣得其所有預備供己施用之第一級毒品海洛因一
    小包（毛重Ｏ‧五公克、淨重Ｏ‧一八公克）；(2)九十五年
    一月四日下午五時許，在臺北市○○區○○路、峨嵋街口為
    警查獲，並當場扣得其所有預備供己施用之第一級毒品海洛
    因一包（毛重一‧一公克，淨重Ｏ‧八四公克）。
二、案經臺北市政府警察局萬華分局報告臺灣臺北地方法院檢察
    署檢察官偵查起訴，並經臺北市政府警察局萬華分局、大安
    分局先後報請臺灣臺北地方法院檢察署檢察官移送併案審理
    。
    理  由
一、本件被告甲○○所犯施用第一級毒品罪，係非死刑、無期徒
    刑、最輕本刑三年以上有期徒刑之罪，亦非高等法院管轄之
    第一審案件，其於本院準備程序進行中，就被訴事實為有罪
    之陳述，經法官告知簡式審判之旨，並聽取檢察官、被告之
    意見後，本院合議庭裁定由受命法官獨任進行簡式審判程序
    ，是本件之證據調查，依刑事訴訟法第二百七十三條之二規
    定，不受同法第一百五十九條第一項、第一百六十一條之二
    、第一百六十一條之三、第一百六十三條之一及第一百六十
    四條至第一百七十條規定之限制，合先敘明。
二、訊據被告甲○○對於連續在上開時間、地點多次以前揭方式
    施用第一級毒品海洛因之事實坦承不諱（見本院九十五年九
    月二十一日準備程序筆錄第二頁、審判筆錄第五至六頁），
    並有台灣尖端先進生技醫藥股份有限公司濫用藥物檢驗報告
    （編號WＺ00000000000號，檢驗結果呈鴉片類【
    嗎啡】陽性反應，見九十二年度毒偵字第八五一號卷第六頁
    ），臺北市政府警察局保安大隊搜索扣押筆錄、扣押物品目
    錄表、臺北市政府警察局保安大隊第一中隊查獲涉嫌毒品危
    害防制條例毒品初步鑑驗報告單、扣案之海洛因照片一張、
    台灣尖端先進生技醫藥股份有限公司濫用藥物檢驗報告、尿
    液委驗單、法務部調查局九十三年十二月二十三日調科壹字
    第020006814號鑑定通知書【檢驗結果：送檢白粉含第一級
    毒品海洛因，淨重０．九一公克】（見九十三年度毒偵字第
    二三○二號卷第十一、十二、十四、十五、四十、四二頁）
    ，臺北市政府警察局偵辦毒品案件尿液檢體委驗單、台灣尖
    端先進生技醫藥股份有限公司濫用藥物檢驗報告、臺北市政
    府警察局萬華分局搜索扣押筆錄、扣押物品目錄表、臺北市
    政府警察局萬華分局查獲涉嫌毒品危害防制條例毒品初步鑑
    驗報告單及照片二張（九十四年度毒偵字第二一四一號卷第
    三、五、六、十七至二十、二二、二三頁）、法務部調查局
    九十四年八月十八日調科壹字第020007294號鑑定通知書（
    檢驗結果：送檢白粉含第一級毒品海洛因，淨重０．一八公
    克，見本院九十五年度訴緝字第五號卷第四五頁），臺北市
    政府警察局大安分局扣押筆錄、扣押物品目錄表、臺北市政
    府警察局大安分局警備隊毒品初步鑑驗報告單、照片一張、
    台灣檢驗科技股份有限公司濫用藥物尿液鑑驗報告（見九十
    五年度毒偵字第五八一號卷第十二至十四、十七、十八、五
    十頁）、法務部調查局九十五年四月十四日調科壹字第0200
    07878號鑑定通知書（檢驗結果：送檢白粉含第一級毒品海
    洛因，淨重０．八四公克，見本院九十五年度訴緝字第五號
    卷第八一頁）等在卷可稽，可佐被告前開出於任意性之自白
    與事實相符，得採為認定事實之證據。
三、按海洛因係屬毒品危害防制條例第二條第二項第一款所規定
    之第一級毒品，是核被告之所為，係犯同條例第十條第一項
    之施用第一級毒品罪，其持有海洛因係供自己施用，應為高
    度之施用毒品犯行所吸收，不另論罪。查刑法部分條文於九
    十四年二月二日公布，並於被告行為後之九十五年七月一日
    施行，其中刪除刑法第五十六條，修正第二條、第二十五條
    、第二十六條、第二十八條、第三十三條、第五十五條規定
    。按行為後法律有變更者，適用行為時之法律，但行為後之
    法律有利於行為人者，適用最有利於行為人之法律，刑法第
    二條第一項定有明文。而修正前刑法第五十六條連續犯之規
    定業經修正公布刪除，則被告之數犯行，因行為後新法已刪
    除連續犯之規定，依修正後之規定即應分別論罪，再合併處
    罰之，而此刪除雖非犯罪構成要件之變更，但顯已影響行為
    人刑罰之法律效果，自屬法律有變更，依新修正刑法第二條
    第一項規定，比較新、舊法結果，仍應適用較有利於被告之
    行為時法律即舊法論以連續犯。是被告先後多次施用第一級
    毒品海洛因，時間緊接，觸犯構成要件相同之罪，顯係基於
    概括犯意為之，為連續犯，應依刑法第五十六條之規定以一
    罪論，並依法加重其刑。又檢察官雖僅就被告自九十二年二
    月四日起至九十三年十一月十二日止，連續施用第一級毒品
    之犯行提起公訴，惟被告確有犯罪事實欄所載其餘連續施用
    海洛因犯行，業經本院審酌認定如前，且經檢察官移送併案
    審理（臺灣臺北地方法院檢察署九十四年度毒偵字第二一四
    一號、九十五年度毒偵字第五八一號），與起訴部分之被告
    施用第一級毒品犯行，有連續犯之裁判上一罪關係，為起訴
    效力所及，本院應併予審理。爰審酌被告前以曾因施用毒品
    案件經裁定觀察、勒戒，猶不知戒除施用毒品之惡習，其施
    用足以導致精神障礙、性格異常，甚至造成生命危險之毒品
    ，戕害一己之身體健康，且施用之時間長達三年多，惟犯罪
    後已坦承犯行，及其犯罪之動機、目的、手段等一切情狀，
    量處如主文所示之刑。扣案之海洛因三包（分別淨重０．九
    一公克、０．一八公克、０．八四公克，合計淨重一．九三
    公克）為毒品危害防制條例第二條第二項第一款所規定之第
    一級毒品，不問屬於犯人與否，應依同條例第十八條第一項
    前段宣告沒收銷燬之。扣案之空塑膠包裝袋三個，係用於包
    裹毒品，防其裸露、潮濕，便於攜帶，可與毒品分離，均為
    被告所有係供本案犯罪所用之物，爰一併依修正前刑法第三
    十八條第一項第二款之規定，宣告沒收。
據上論斷，應依刑事訴訟法第二百七十三條之一、第二百九十九
條第一項前段，毒品危害防制條例第十條第一項、第十八條第一
項前段，刑法第二條第一項前段、第十一條前段，修正前刑法第
五十六條、第三十八條第一項第二款，判決如主文。
本案經檢察官侯少卿到庭執行職務
中    華    民    國    95    年    9     月    29    日
                  刑事第一庭    法  官  林春鈴
上正本證明與原本無異。
如不服本判決，應於判決送達後10日內向本院提出上訴狀 (應抄
附繕本)。
                                書記官  羅欣宜
中    華    民    國    95    年    9     月    29    日
附錄：本案論罪科刑依據之法條全文
毒品危害防制條例第十條
施用第一級毒品者，處六月以上五年以下有期徒刑。
施用第二級毒品者，處三年以下有期徒刑。


司法院資訊處製作；財團法人民間司法改革基金會備份。
